臺灣高雄地方法院刑事判決　　　　　　　　　　　　九十一年度易字第一三三號
　　公訴人　臺灣高雄地方法院檢察署檢察官
　　被　告　乙○○
右列被告等因偽造文書案件，經檢察官聲請簡易判決處刑（九十年度偵字第一六八二
六號），茲因本院高雄簡易庭認其不宜以簡易判決處刑，而移送前來（九十一年度雄
簡字第一三六六號），由本院改依通常程序為第一審審判並判決如左：
    主  文
乙○○偽造署押，足以生損害於公眾及他人，處有期徒刑參月，如易科罰金，以參佰
元折算壹日。緩刑貳年。
高雄市政府警察局小港分局民國八十七年三月六日二十一時三十分逕行逮捕通知書上
偽造之「甲○○」署押、指印各壹枚，暨該局民國八十七年三月六日二十二時四十五
分偵訊（調查）筆錄上偽造之「甲○○」署押貳枚、指印肆枚，均沒收之。
    事  實
一、乙○○於民國八十七年三月六日二十一時三十分許，為警在高雄市○○區○○路
    「啟銘保養場」之公眾得出入場所，查獲其與王慶芳等五人賭博財物時，為逃避
    刑責，竟冒用其兄甲○○之名，在高雄市政府警察局小港分局漢民路派出所，接
    受該所員警偵訊，並基於偽造署押之接續犯意，於八十七年三月六日二十一時三
    十分，在高雄市政府警察局小港分局逕行逮捕通知書偽造「甲○○」署押、指印
    各一枚；八十七年三月六日二十二時四十五分，在高雄市政府警察局小港分局偵
    訊（調查）筆錄上偽造「甲○○」之署押二枚、指印四枚，足生損害於甲○○本
    人及司法機關偵查犯罪之正確性。嗣因高雄市政府警察局小港分局將乙○○遭警
    逮捕時所採集之十指紋送往內政部警政署刑事警察局比對，始查知上揭情事。
二、案經高雄市政府警察局小港分局移送臺灣高雄地方法院檢察署檢察官偵查偵查並
    聲請簡易判決處刑後，由本院高雄簡易庭移送審理。
    理  由
一、訊據被告乙○○坦承右揭冒用其兄甲○○之名應訊，並偽造「甲○○」之署押、
    指印等情，核與被害人甲○○於警訊時所述之被害情節相符，並有高雄市政府警
    察局小港分局逕行逮捕通知書及偵訊（調查）筆錄影本各一份在卷稽，此外，復
    有內政部警政署刑事警察局九十年七月二十四日（九十）刑紋字第一五五八０一
    號函及所附之被告及被害人甲○○指紋卡影本各一份在卷可資佐證。至被告雖另
    辯稱伊母親報錯名字，「甲○○」應該是伊用的名子云云，惟其既自承確非甲○
    ○本人，被且其國民身分證之名亦係「乙○○」而非「甲○○」，加以被害人甲
    ○○確不知其姓名遭被告冒用，此為被告自承屬實，並與被害人甲○○所述情節
    相符，則其辯詞自不足為對其有利之認定。是本件至此事證已臻明確，被告犯行
    洵堪認定，應依法加以論科。
二、核被告乙○○所為，係犯刑法第二百十七條第一項之偽造署押罪。又被告雖先後
    多次偽造署押，然均係於同一案件中，利用相同之機會，偽造同一人之簽名，侵
    害同一法益，故其顯係基於單一犯意之接續犯罪行為，應以單純一罪論。聲請簡
    易判決處刑意旨雖未論及高雄市政府警察局小港分局逕行逮捕通知書上偽造「甲
    ○○」之署押及指印部分，惟此部分與前揭論罪科刑之部分，因有實質上一罪，
    已如前述，自為起訴效力所及，而得由本院併予審理。爰審酌被告之犯罪動機、
    目的、手段，與生活狀況、品行、智識程度，雖足生損害於甲○○本人及司法機
    關偵查犯罪正確性，惟其犯後態度尚稱良好，犯罪情節亦尚非重大等一切情狀，
    量處如主文所示之刑。又按刑法第四十一條已於九十年一月四日修正為：「犯最
    重本刑五年以下有期徒刑以下刑之罪，而受六個月以下有期徒刑或拘役之宣告，
    因身體、教育、職業、家庭之關係或其他正當事由，執行顯有困難者，得以一元
    以上三元以下折算一日。但確因不執行所宣告之刑，難收矯正之效，或難以維持
    法秩序者，不在此限」，並經總統於九十年一月十日公布，而於同年一月十二日
    生效，併參酌最高法院二十四年七月民刑庭總會決議之意旨，故爰依前開條文及
    刑法第二條第一項前段之規定，就所宣告之刑諭知易科罰金之折算標準，以示儆
    懲。末按，被告前未曾受有期徒刑以上刑之宣告，有臺灣高等法院被告全國前案
    紀錄表可按，其因一時失慮，偶罹刑典，經此偵審程序後，當知所警惕，信無再
    犯之虞，本院因認前開所宣告之刑以暫不執行為適當，併予宣告緩刑二年，以啟
    自新。高雄市政府警察局小港分局八十七年三月六日二十一時三十分逕行逮捕通
    知書上偽造之「甲○○」署押、指印各一枚，暨該局八十七年三月六日二十二時
    四十五分偵訊（調查）筆錄上偽造之「甲○○」署押二枚、指印四枚，應依刑法
    第二百十九條之規定，併予宣告沒收之。
據上論斷，應依刑事訴訟法第四百五十二條、第二百九十九條第一項前段，刑法第二
百十七條第一項、修正後第四十一條第一項、第二條第一項前段、第二百十九條，罰
金罰鍰提高標準條例第一條前段、第二條，判決如主文。
本案經檢察官王朝震到庭執行職務。
中      華      民      國    九十一    年      五      月    三十一    日
                                臺灣高雄地方法院刑事第七庭
                                  法  官 劉傑民
右正本證明與原本無異。
如不服本判決，應於判決送達後十日內，向本院提出上訴狀。
                                  書記官 黃琬婷
中      華      民      國    九十一    年      五      月    三十一    日
